---
title: "Tarea de datos Hidrologicos"
output: html_document
---

```{r setup, include=FALSE}
knitr::opts_chunk$set(echo = TRUE)
```
## Inicializacion

Se inicia el archvio FDC.csv para cargar los datos contenidos.

```{r}
inp <- read.csv("FDC.csv",na.strings = "")
```

## Grafico 1

Grafico que describe el volumen del agua en los diferentes rios.

```{r}
plot(inp[,2],type= "l",
     col = "blue",
     main = "Volumen de agua",
     xlab = ("Rio Estrella"),
     ylab = ("Rio Banano")
)
lines(inp[ ,3], col = "green")
```

## Histogramas

Histogramas de los rios Estrella y Banano

```{r}
hist(inp[,2],
     main = "Histograma Río estrella",
     xlab = ("Frecuencia"),
     ylab = ("Aguas crecidas"),
     col = "Red"
)

hist(inp[,3], 
     main = "Histograma Río Banano",
     xlab = ("Frecuencia"),
     ylab = ("Aguas crecidas"),
     col = "Red"
) 
```

## Grafico 2

Datos de los rios por año y mes.

```{r}
names(inp) <- c("fecha", "Estrella","Banano")
attach(inp)

Tempdate <- strptime(inp[,1], format= "%d/%m/%Y")

MAQ_Estrella <- tapply(inp[,2], format(Tempdate, format = "%Y"), FUN = sum)   
MAQ_Banano <- tapply(inp[,3], format(Tempdate, format = "%Y"), FUN = sum)   

write.csv(rbind(MAQ_Estrella, MAQ_Banano),file= "MAQ.csv")

plot(MAQ_Banano,ylim = c(100,3000),
     col = "Yellow",
     main = "Valores anuales",
     xlab = "Valores Mensuales"
)
lines(MAQ_Estrella)

MMQ_Estrella <- tapply(Estrella, format(Tempdate, format = "%m"), FUN = sum)   
MMQ_Banano <- tapply(Banano, format(Tempdate, format = "%m"), FUN = sum)   
```

# Correlacion

Analisis de correlacion de datos

```{r}
corinp <- cor(inp[,2:3], method= "spearman")

plot(inp[,2], inp[,3],
     main = "Correlacion de caudales",
     xlab = ("Estrella"),
     ylab = ("Banano"),
     col = "Red"
)

inp.lm <- lm(inp[,2] ~ inp[,3], data=inp)

summary(inp.lm)

plot(inp.lm)
